{"present": {"1 Singular": {"Affirmative": "feoim", "Question": "an bhfeoim?", "Negative": "n\u00ed fheoim"}, "2 Singular": {"Affirmative": "feonn t\u00fa", "Question": "an bhfeonn t\u00fa?", "Negative": "n\u00ed fheonn t\u00fa"}, "3 Singular": {"Male": {"Affirmative": "feonn s\u00e9", "Question": "an bhfeonn s\u00e9?", "Negative": "n\u00ed fheonn s\u00e9"}, "Female": {"Affirmative": "feonn s\u00ed", "Question": "an bhfeonn s\u00ed?", "Negative": "n\u00ed fheonn s\u00ed"}}, "1 Plural": {"Compressed": {"Affirmative": "feoimid", "Question": "an bhfeoimid?", "Negative": "n\u00ed fheoimid"}, "Extended": {"Affirmative": "feonn muid", "Question": "an bhfeonn muid?", "Negative": "n\u00ed fheonn muid"}}, "2 Plural": {"Affirmative": "feonn sibh", "Question": "an bhfeonn sibh?", "Negative": "n\u00ed fheonn sibh"}, "3 Plural": {"Affirmative": "feonn siad", "Question": "an bhfeonn siad?", "Negative": "n\u00ed fheonn siad"}, "Passive": {"Affirmative": "feoitear", "Question": "an bhfeoitear?", "Negative": "n\u00ed fheoitear"}}, "future": {"1 Singular": {"Affirmative": "feofaidh m\u00e9", "Question": "an bhfeofaidh m\u00e9?", "Negative": "n\u00ed fheofaidh m\u00e9"}, "2 Singular": {"Affirmative": "feofaidh t\u00fa", "Question": "an bhfeofaidh t\u00fa?", "Negative": "n\u00ed fheofaidh t\u00fa"}, "3 Singular": {"Male": {"Affirmative": "feofaidh s\u00e9", "Question": "an bhfeofaidh s\u00e9?", "Negative": "n\u00ed fheofaidh s\u00e9"}, "Female": {"Affirmative": "feofaidh s\u00ed", "Question": "an bhfeofaidh s\u00ed?", "Negative": "n\u00ed fheofaidh s\u00ed"}}, "1 Plural": {"Compressed": {"Affirmative": "feofaimid", "Question": "an bhfeofaimid?", "Negative": "n\u00ed fheofaimid"}, "Extended": {"Affirmative": "feofaidh muid", "Question": "an bhfeofaidh muid?", "Negative": "n\u00ed fheofaidh muid"}}, "2 Plural": {"Affirmative": "feofaidh sibh", "Question": "an bhfeofaidh sibh?", "Negative": "n\u00ed fheofaidh sibh"}, "3 Plural": {"Affirmative": "feofaidh siad", "Question": "an bhfeofaidh siad?", "Negative": "n\u00ed fheofaidh siad"}, "Passive": {"Affirmative": "feofar", "Question": "an bhfeofar?", "Negative": "n\u00ed fheofar"}}, "past": {"1 Singular": {"Affirmative": "d'fheoigh m\u00e9", "Question": "ar fheoigh m\u00e9?", "Negative": "n\u00edor fheoigh m\u00e9"}, "2 Singular": {"Affirmative": "d'fheoigh t\u00fa", "Question": "ar fheoigh t\u00fa?", "Negative": "n\u00edor fheoigh t\u00fa"}, "3 Singular": {"Male": {"Affirmative": "d'fheoigh s\u00e9", "Question": "ar fheoigh s\u00e9?", "Negative": "n\u00edor fheoigh s\u00e9"}, "Female": {"Affirmative": "d'fheoigh s\u00ed", "Question": "ar fheoigh s\u00ed?", "Negative": "n\u00edor fheoigh s\u00ed"}}, "1 Plural": {"Compressed": {"Affirmative": "d'fheomar", "Question": "ar fheomar?", "Negative": "n\u00edor fheomar"}, "Extended": {"Affirmative": "d'fheoigh muid", "Question": "ar fheoigh muid?", "Negative": "n\u00edor fheoigh muid"}}, "2 Plural": {"Affirmative": "d'fheoigh sibh", "Question": "ar fheoigh sibh?", "Negative": "n\u00edor fheoigh sibh"}, "3 Plural": {"Compressed": {"Affirmative": "d'fheoigh siad", "Question": "ar fheoigh siad?", "Negative": "n\u00edor fheoigh siad"}, "Extended": {"Affirmative": "d'fheodar", "Question": "ar fheodar?", "Negative": "n\u00edor fheodar"}}, "Passive": {"Affirmative": "feodh", "Question": "ar feodh?", "Negative": "n\u00edor feodh"}}, "condi": {"1 Singular": {"Affirmative": "d'fheofainn", "Question": "an bhfeofainn?", "Negative": "n\u00ed fheofainn"}, "2 Singular": {"Affirmative": "d'fheof\u00e1", "Question": "an bhfeof\u00e1?", "Negative": "n\u00ed fheof\u00e1"}, "3 Singular": {"Male": {"Affirmative": "d'fheofadh s\u00e9", "Question": "an bhfeofadh s\u00e9?", "Negative": "n\u00ed fheofadh s\u00e9"}, "Female": {"Affirmative": "d'fheofadh s\u00ed", "Question": "an bhfeofadh s\u00ed?", "Negative": "n\u00ed fheofadh s\u00ed"}}, "1 Plural": {"Compressed": {"Affirmative": "d'fheofaimis", "Question": "an bhfeofaimis?", "Negative": "n\u00ed fheofaimis"}, "Extended": {"Affirmative": "d'fheofadh muid", "Question": "an bhfeofadh muid?", "Negative": "n\u00ed fheofadh muid"}}, "2 Plural": {"Affirmative": "d'fheofadh sibh", "Question": "an bhfeofadh sibh?", "Negative": "n\u00ed fheofadh sibh"}, "3 Plural": {"Compressed": {"Affirmative": "d'fheofaid\u00eds", "Question": "an bhfeofaid\u00eds?", "Negative": "n\u00ed fheofaid\u00eds"}, "Extended": {"Affirmative": "d'fheofadh siad", "Question": "an bhfeofadh siad?", "Negative": "n\u00ed fheofadh siad"}}, "Passive": {"Affirmative": "d'fheofa\u00ed", "Question": "an bhfeofa\u00ed?", "Negative": "n\u00ed fheofa\u00ed"}}, "imper": {"1 Singular": {"Affirmative": "feoim!", "Negative": "n\u00e1 feoim!"}, "2 Singular": {"Affirmative": "feoigh!", "Negative": "n\u00e1 feoigh!"}, "3 Singular": {"Male": {"Affirmative": "feodh s\u00e9!", "Negative": "n\u00e1 feodh s\u00e9!"}, "Female": {"Affirmative": "feodh s\u00ed!", "Negative": "n\u00e1 feodh s\u00ed!"}}, "1 Plural": {"Compressed": {"Affirmative": "feoimis!", "Negative": "n\u00e1 feoimis!"}, "Extended": {"Affirmative": "feodh muid!", "Negative": "n\u00e1 feodh muid!"}}, "2 Plural": {"Affirmative": "feoig\u00ed!", "Negative": "n\u00e1 feoig\u00ed!"}, "3 Plural": {"Compressed": {"Affirmative": "feoid\u00eds!", "Negative": "n\u00e1 feoid\u00eds!"}, "Extended": {"Affirmative": "feodh siad!", "Negative": "n\u00e1 feodh siad!"}}, "Passive": {"Affirmative": "feoitear!", "Negative": "n\u00e1 feoitear!"}}, "pastConti": {"1 Singular": {"Affirmative": "d'fheoinn", "Question": "an bhfeoinn?", "Negative": "n\u00ed fheoinn"}, "2 Singular": {"Affirmative": "d'fheoite\u00e1", "Question": "an bhfeoite\u00e1?", "Negative": "n\u00ed fheoite\u00e1"}, "3 Singular": {"Male": {"Affirmative": "d'fheodh s\u00e9", "Question": "an bhfeodh s\u00e9?", "Negative": "n\u00ed fheodh s\u00e9"}, "Female": {"Affirmative": "d'fheodh s\u00ed", "Question": "an bhfeodh s\u00ed?", "Negative": "n\u00ed fheodh s\u00ed"}}, "1 Plural": {"Compressed": {"Affirmative": "d'fheoimis", "Question": "an bhfeoimis?", "Negative": "n\u00ed fheoimis"}, "Extended": {"Affirmative": "d'fheodh muid", "Question": "an bhfeodh muid?", "Negative": "n\u00ed fheodh muid"}}, "2 Plural": {"Affirmative": "d'fheodh sibh", "Question": "an bhfeodh sibh?", "Negative": "n\u00ed fheodh sibh"}, "3 Plural": {"Compressed": {"Affirmative": "d'fheoid\u00eds", "Question": "an bhfeoid\u00eds?", "Negative": "n\u00ed fheoid\u00eds"}, "Extended": {"Affirmative": "d'fheodh siad", "Question": "an bhfeodh siad?", "Negative": "n\u00ed fheodh siad"}}, "Passive": {"Affirmative": "d'fheoit\u00ed", "Question": "an bhfeoit\u00ed?", "Negative": "n\u00ed fheoit\u00ed"}}, "subj": {"1 Singular": {"Affirmative": "go bhfeo m\u00e9", "Negative": "n\u00e1r fheo m\u00e9"}, "2 Singular": {"Affirmative": "go bhfeo t\u00fa", "Negative": "n\u00e1r fheo t\u00fa"}, "3 Singular": {"Male": {"Affirmative": "go bhfeo s\u00e9", "Negative": "n\u00e1r fheo s\u00e9"}, "Female": {"Affirmative": "go bhfeo s\u00ed", "Negative": "n\u00e1r fheo s\u00ed"}}, "1 Plural": {"Compressed": {"Affirmative": "go bhfeoimid", "Negative": "n\u00e1r fheoimid"}, "Extended": {"Affirmative": "go bhfeo muid", "Negative": "n\u00e1r fheo muid"}}, "2 Plural": {"Affirmative": "go bhfeo sibh", "Negative": "n\u00e1r fheo sibh"}, "3 Plural": {"Affirmative": "go bhfeo siad", "Negative": "n\u00e1r fheo siad"}, "Passive": {"Affirmative": "go bhfeoitear", "Negative": "n\u00e1r fheoitear"}}, "verbal noun": "feo", "verbal adjective": "feoite"}